# 陈老师关于新准则的其他综合收益

提问人：q0409 时间：2014-09-23 19:50:05
新准则中在负债权益表中增加了其他综合收益这一项，那如果外币报表折算形成，那计入了综合收益，在权益中列示，那报表科目中岂不是不用反映外币报表折算差额了？

回答人：chenyiwei
新修订后的财务报表列报准则下，“外币报表折算差额”不再是一个单独的报表项目，应并入“其他综合收益”项目。其中，在合并资产负债表中，对于非全资子公司的外币报表折算差额，并入“其他综合收益”项目的仅是归属于母公司股东的部分，归属于少数股东的部分仍并入“少数股东权益”项目列报。